---
title: "ARMAX模型"
output:
  html_document:
    df_print: paged
author: '朱子灏2019193014'
---

# 实验目的

掌握对时间序列建立回归模型的方法和技巧.

# 实验过程

### 复习讲义

复习讲义并重复讲义上面的例子。

加载实验所需要的软件包
```{r,message=FALSE,warning=FALSE}
library("forecast")
library("urca")
```

### 练习1.

考虑Moody公司Aaa和Baa级债券从1919年1月到2011年11月的月度收益率，该数据来自于美国联邦储备局的数据库FRED.
数据文件分别为m-aaa-1911.txt和m-baa-1911.txt.

(1) 考虑Aaa债券的收益率(Yield)的对数序列,该序列是否平稳？建立合适的模型.
```{r}
data1=read.table("data/m-aaa-1911.txt",header = TRUE)
data2=read.table("data/m-baa-1911.txt",header = TRUE)
x=ts(log(data2$yield),start=c(1919,1),frequency = 12)
y=ts(log(data1$yield),start=c(1919,1),frequency = 12)
ts.plot(x,y,col=c("black","red"),ylab="log(yield)")
legend("topright",c("baa","aaa"),col=c("black","red"),lty=c(1,1))
```
```{r}
tsdisplay(diff(y))
summary(ur.df(y, type = 'drift', lags = 2))
summary(ur.df(y, type = 'none', lags = 2))
m1.1 = Arima(y, order = c(0, 1, 1))
summary(m1.1)
Box.test(resid(m1.1), lag = 6, type = 'Ljung-Box', fitdf = 1)
Box.test(resid(m1.1), lag = 12, type = 'Ljung-Box', fitdf = 1)
```
```{r}
m1.2 = Arima(y, order = c(2, 1, 0))
summary(m1.2)
Box.test(resid(m1.2), lag = 6, type = 'Ljung-Box', fitdf = 2)
Box.test(resid(m1.2), lag = 12, type = 'Ljung-Box', fitdf = 2)
```


(2) 考虑Aaa债券收益率和Baa债券债券收益率之间的关系，建立适当的回归模型.均采用收益率的对数序列，以Baa债券的收益率
为解释变量.
```{r}
lm.fit = lm(y ~ x)
summary(lm.fit)
Acf(resid(lm.fit))
```
```{r}
lm.fit1.2 = lm(diff(y) ~ diff(x) - 1)
summary(lm.fit1.2)
tsdisplay(resid(lm.fit1.2))
```
```{r}
m1 = Arima(diff(y), xreg = diff(x), order = c(2, 0, 0), include.mean = F)
summary(m1)
Box.test(resid(m1), lag = 12, type = 'Ljung-Box', fitdf = 3)
```
### 练习2.
考虑美国从1971年4月至2011年11月的30年期的月度资产抵押率（morg），数据来自FRED，数据文件为m-morgfed-7611.txt(变量依次为year,month,day,morg,fed)

(1) 对于月度抵押率数据(morg), 该序列是否平稳？建立合适的时间序列模型.
```{r}
data3=read.table("data/m-morgfed-7111.txt",header=FALSE,col.names = c("year","mon","day","morg","fed"))
head(data3)
```
```{r}
ts.2 = ts(log(data3$morg), start = c(1971, 4), frequency = 12)
plot.ts(ts.2)
plot.ts(diff(ts.2))
tsdisplay(ts.2)
tsdisplay(diff(ts.2))
```
```{r}
m2.1 = Arima(ts.2, order = c(0, 1, 1))
summary(m2.1)
Box.test(resid(m2.1), type = 'Ljung-Box', lag = 6, fitdf = 1)
```
```{r}
m2.2 = Arima(ts.2, order = c(2, 0, 0))
summary(m2.2)
Box.test(resid(m2.2), type = 'Ljung-Box', lag = 6, fitdf = 2)
```

(2) 众所周知，抵押率依赖于联邦基金利率(fed)，用联邦基金利率的1阶滞后作为解释变量，建立对抵押率的预测模型；基于模型回答：抵押率是否依赖于联邦基金利率.
```{r}
morg = data3$morg
fed = data3$fed
len = length(morg)
m2.3 = lm(morg[2:len] ~ fed[1:(len - 1)])
summary(m2.3)
tsdisplay(resid(m2.3))
summary(ur.df(resid(m2.3), type = "none", lags = 6, selectlags = "BIC"))

m2.4 = Arima(morg[2:len], order = c(3, 0, 0), xreg = fed[1:(len - 1)], include.mean = T)
summary(m2.4)
Box.test(resid(m2.4), lag = 12, type = 'Ljung-Box', fitdf = 4)
```

(3) 以2007年1月到2011年11月作为预测期，使用样本外预测比较上述建立的两个模型，引进解释变量是否有利于提升预测能力?
```{r}
n.test = 23
morg = data3$morg
fed = data3$fed
h = length(morg) - n.test
fe.m1 = c()
fe.m3 = c()
for(j in 1:n.test)
{
  fit.m1 = Arima(morg[1:(h + j - 1)], order = c(3, 1, 0))
  fe.m1[j] = morg[h + j] - forecast(fit.m1, h = 1)$mean
  fit.m3 = Arima(morg[2:(h + j - 1)], order = c(3, 0, 0), xreg = fed[1:(h + j - 2)], include.mean = TRUE)
  fe.m3[j] = morg[h + j] - forecast(fit.m3, h = 1, xreg = fed[h + j - 1])$mean
}
MSFE.m1 = mean(fe.m1^2)
MSFE.m3 = mean(fe.m3^2)
cbind(sqrt(MSFE.m1), sqrt(MSFE.m3))
```

### 练习3.
考虑标准普尔500指数的现货价格与期货价格之间的动态关系. 数据文件为sp5may.dat,该数据有三列：期货价格的对数，现价的对数和交易成本,数据来自芝加哥商品交易所1993年5月的标准普尔500指数及其6月的期货合约. 有些作者据此数据来研究是否存在指数期货的套利机会. 建立合适的回归模型.

```{r}
sp5may = read.table("data/sp5may.dat",header=TRUE)
lnfuture = sp5may$lnfuture
lnspot = sp5may$lnspot
plot.ts(lnfuture, lty = 1)
lines(lnspot, col = "red", lty = 2)
legend(0, 6.12, c("lnfuture", "lnspot"), col = c("black", "red"), lty = c(1, 2))
```
```{r}
ts.3 = ts(lnfuture, start = c(1993, 5))
plot(ts.3)
lm.fit3 = lm(lnfuture ~ lnspot)
summary(lm.fit3)
tsdisplay(resid(lm.fit3))
summary(ur.df(resid(lm.fit3),type="none",lags=5,selectlags="BIC"))
m3.1 = Arima(ts.3, order = c(1, 0, 0))
summary(m3.1)
tsdisplay(resid(m3.1))
Box.test(resid(m3.1), lag = 12, type = 'Ljung-Box', fitdf = 2)
```
