---
title: 'RLab08: ARMA/ARIMA建模2'
subtitle: 季节模型和综合分析
output:
  html_document:
    toc: yes
    df_print: paged
  html_notebook:
    toc: yes
author: '朱子灏2019193014'
---

本文件需多周连续上机完成，请大家下课时将文件保存于自己的邮箱以待下次使用.

应首先加载软件包`forecast`

```{r}
require(forecast)
```


# ARMA/ARIMA建模的一般流程 

* 构造时间序列对象，绘制时序图和ACF/PACF图；
* 判断序列平稳性，如果是趋势非平稳则做趋势差分消除趋势，如为季节非平稳则做季节差分，直至平稳；
* 如果方差不稳定，应先做适当的BOX-COX变换再差分；
* 对平稳化后的序列选择适当的ARMA模型（定阶）；
* 对原序列建立相应的ARIMA模型，并估计参数；
* 对残差进行白噪声检验，如果残差不是白噪声则应重新设定模型；
* 对模型进行适当优化；
* 如果有多个有效的模型，利用AIC/BIC/BACKTESTING进行模型比较；
* 预测；


# 案例九 美国航空乘客人数

这是讲义中的例子，数据为R中自带的数据`AirPassengers`

```{r}
data("AirPassengers")
x <- AirPassengers
plot(x)
```

* 为什么要做对数变换？
* `答：可以消除一些趋势`

* 取对数变换，然后用趋势差分和季节差分分别消除趋势和季节性，观察所得序列的ACF；然后分别假设合适的AR模型和MA模型；
```{r}
x.log = log(x)
x.1 = diff(x.log)
x.12 = diff(x.log, lag = 12)
x.1.12 = diff(x.1, lag = 12)
tsdisplay(x.1)
tsdisplay(x.12)
tsdisplay(x.1.12)
```

* 估计并检验模型；用AIC和BIC进行模型比较；
```{r}
m1 = Arima(x, order = c(0, 1, 1), seasonal = c(0, 1, 1),lambda = 0)
summary(m1)
```

* 预测并比较；
* `答：模型挺好的`
```{r}
f1 = forecast(m1, 24)
plot(f1)
```

# 案例十 中国社会消费品零售总额

数据文件为`TRSCG.csv`，对2002年至2010年的中国社会消费品零售总额进行建模
并预测2011年的取值；将预测序列和实际观察序列绘制在同一张图上进行比较，计算
平均预测均方误差；

```{r}
TRSCG = read.csv("data/TRSCG.csv", header = T)
n = length(TRSCG[,2])
TRSCG = ts(TRSCG[,2][n:1],start=c(2002,1),frequency = 12)
plot(TRSCG)
tsdisplay(TRSCG)
m2 = Arima(TRSCG, order = c(0, 1, 1), seasonal = c(0, 1, 1), lambda = 0)
summary(m2)
f2 = forecast(m2, 12)
plot(f2)
```



# 案例十一 中国航空公司的国际旅客订座量预测

读入数据`TravelSky.csv`，对变量`international`构建时间序列并对未来两年的
订座量进行预测；
```{r}
CA = read.csv('data/TravelSky.csv', header = T)
ca = ts(CA$international, start = c(2009, 12),end = c(2019, 7), frequency = 12)
tsdisplay(ca)
m3 = Arima(ca, order = c(1, 1, 1), seasonal =  c(1, 1, 1), lambda = 0)
m3
f3 = forecast(m3, 24)
plot(f3)
Box.test(resid(m3), lag = 13, type = "Ljung-Box", fitdf = 2)
```

# 案例十二 美国实际GNP增长率

考虑美国从1947年第1季度到2011年第3季度的季度实际GNP，该数据存放于文件`q-GNPC96.txt`,数据以及做了季节调整.

* 读取数据，构造GNP对数增长率的时间序列，绘制时间序列图；

```{r}
da = read.table("data/q-GNPC96.txt",header=TRUE)
x = log(da$gnp) %>% diff() %>% ts(start=c(1947,1),frequency = 4)
tsdisplay(x)
```

* 分别拟合MA(2)模型，MA(5)模型和AR(3)模型；如有必要可进一步优化模型.
```{r}
ma2=Arima(x,order=c(0,0,2))
ma5=Arima(x,order=c(0,0,5),fixed=c(NA,NA,0,0,NA,NA))
ar3=Arima(x,order=c(3,0,0))
```
* 检验模型的充分性；
```{r}
Box.test(resid(ar3), lag = 5, type = 'Ljung-Box', fitdf = 2)
Box.test(resid(ma2), lag = 5, type = 'Ljung-Box', fitdf = 2)
Box.test(resid(ma5), lag = 5, type = 'Ljung-Box', fitdf = 2)
```

* 分别用AIC，BIC准则比较上述模型；哪个好？
* `答：AIC BIC都挺小的，都挺不错的`
```{r}
summary(ma2)
summary(ma5)
summary(ar3)
```

* 以2004年第4季度为预测原点，把数据分为估计样本和预测样本，应用回测检验，并以均方预测误差为准则，比较上述模型.
* `答：均方误差都挺小的，都挺不错的`
```{r}
x1=window(x,end=c(2004,3))
x2=window(x,start=c(2004,4))
PE_ma2=c()
PE_ma5=c()
PE_ar3=c()
h=length(x2)
for (j in 1:h){
  x.train=x[1:(230+j)]
  ma2=Arima(x.train,order=c(0,0,2))
  ma5=Arima(x.train,order=c(0,0,5),fixed=c(NA,NA,0,0,NA,NA))
  ar3=Arima(x.train,order=c(3,0,0))
  PE_ma2[j]=x2[j]-forecast(ma2,h=1)$mean
  PE_ma5[j]=x2[j]-forecast(ma5,h=1)$mean
  PE_ar3[j]=x2[j]-forecast(ar3,h=1)$mean
}
cbind(MSFE_MA2=mean(PE_ma2*2),MSFE_MA5=mean(PE_ma5*2),MSFE_AR3=mean(PE_ar3*2))
```
# 案例十三 可口可乐公司季度回报

数据文件为`q-ko-earns8309.txt`，用1983年至2007年的数据进行建模，并预测
2008年和2009年的季度回报，在同一张图上绘制点预测，区间预测和实际观测值.

```{r}
data12 = read.table("data/q-ko-earns8309.txt",header=T)
ko = ts(data12$value, start=c(1983,1), frequency = 4)
plot(ko)
tsdisplay(ko)
```
```{r}
train = ts(data12$value, start = c(1983, 1), end = c(2007, 4), frequency = 4)
m5 = Arima(train, order = c(1, 1, 1), seasonal = c(1, 1, 1), lambda = 0)
summary(m5)
f5 = forecast(m5, 8)
plot(f5)
ts = ts(data12$value, start = c(1983, 1), frequency = 4)
lines(ts, col = 'orange')
```

