---
title: "波动率建模I"
output:
  html_document:
    df_print: paged
author: '朱子灏2019193014'
---

# 实验目的

掌握条件异方差建模的方法和技巧.

# 知识准备

* 收益率和对数收益率的定义及其性质

* 收益率数据的经验特征

* 什么是波动率，波动率有哪些经验特征

* ARCH和GARCH模型的定义与性质

* 如何诊断是否存在条件异方差

* ARMA-GARCH模型建模的基本流程

* 如何诊断ARMA-GARCH模型的有效性

# 实验过程

## 标准普尔500月度收益率

数据文件为`m-sp2691.txt`，这是我们讲义里的例子，一起为例探讨GARCH建模的方法.

```{r,warning=FALSE,message=FALSE}
require(TSA)
require(forecast)
require(fBasics)
require(fGarch)
```

* 准备数据

```{r}
sp500 = read.table("data/m-sp2691.txt",header=T)
ts = ts(sp500[,2],start=c(1926,1),frequency = 12)
plot(ts,main="Monthly Returns of SP500, 1926-01 to 1991-12")
```

* 计算基本描述统计量
```{r}
stat = basicStats(sp500$MonthlyReturn)
stat
```

* 绘制直方图，附上正态密度估计

```{r}
hist(sp500$MonthlyReturn, probability = T)
x = sp500$MonthlyReturn
xfit = seq(min(x), max(x), length = 5000)
yfit = dnorm(xfit, mean = mean(x), sd = sd(x))
lines(xfit, yfit, col = "blue", lwd = 2)
```

* 计算偏度，峰度

```{r}
stat[15:16,]
```

* 答：偏度为`0.41`，超额峰度为`9.27`

* 检验收益率分布的对称性和尖峰厚尾性；

```{r, warning=FALSE}
t = length(x)
t.s = stat[15, ]/sqrt(6/t)
t.k = (stat[16, ]) ^ 2/sqrt(24/t)
ks.test(t.s, pnorm, mean = 0, sd = 1)
ks.test(t.k, pnorm, mean = 0, sd = 1)
```
* 答：检验得到，收益率不服从对称分布，存在尖峰厚尾性


* 正态性检验，Jarque-Bera检验和QQ图

```{r}
jarqueberaTest(x)
qqnorm(x)
qqline(x, col = 'blue')
```

* 拟合适当的ARMA模型消除序列相关性.

```{r}
tsdisplay(ts)
m1 = Arima(ts, order = c(2, 0, 3))
Box.test(resid(m1), type = 'Ljung-Box', lag = 13, fitdf = 5)
tsdisplay(resid(m1))
```


* 比较上述ARMA模型的残差，残差绝对值和残差平方序列的ACF

```{r}
par(mfrow = c(2, 2))
Acf(resid(m1))
Acf(abs(resid(m1)))
Acf(resid(m1)^2)
Pacf(resid(m1)^2)
```

* 拟合适当的ARCH模型

```{r}
m2 = garchFit(~ arma(2, 3) + garch(3, 0), data = ts, cond.dist = 'norm', trace = F)
summary(m2)
```

* 检验ARCH模型的有效性

```{r}
plot(m2, which = 13)
```

* 尝试不同的条件分布假设

```{r,warning=FALSE}
m2.1 = garchFit(~ arma(2, 3) + garch(3, 0), data = ts, cond.dist = 'snorm', trace = F)
m2.2 = garchFit(~ arma(2, 3) + garch(3, 0), data = ts, cond.dist = 'sstd', trace = F)
m2.3 = garchFit(~ arma(2, 3) + garch(3, 0), data = ts, cond.dist = 'std', trace = F)
par(mfrow = c(2, 2))
plot(m2, which = 13)
plot(m2.1, which = 13)
plot(m2.2, which = 13)
plot(m2.3, which = 13)
```

* 拟合适当的GARCH模型

```{r, warning=FALSE}
m3 = garchFit(~ garch(1, 1), data = ts, cond.dist = 'sstd', trace = F)
summary(m3)
```

* 检验GARCH模型的有效性

```{r}
par(mfrow = c(2, 3))
plot(m3, which = c(4, 5, 10, 11,13))
```

## 苹果日回报率建模和预测

分析苹果公司股票子2005年以来的数据；数据文件为`AAPL_hist.rda`,用下列命令读取并计算对数收益率；

```{r,fig.margin=TRUE,cache=TRUE}
load("data/AAPL_hist.rda")
logp=log(as.numeric(AAPL[,6]))
rtn=diff(logp)
plot.ts(rtn)
```

完成下列任务：

1. 利用basicStats计算特征统计量；回答：均值是否显著？分布是否对称？是否尖峰厚尾分布？是否正态分布？

```{r}
basicStats(rtn)
```

* 答：不服从对称分布，存在尖峰厚尾性，不服从正态分布

2. 对该数据建立合适的arma模型；

```{r}
m4 = auto.arima(rtn)
summary(m4)
tsdisplay(resid(m4))
```

3. 检验是否存在ARCH效应；

```{r}
par(mfrow = c(2, 2))
Acf(resid(m4))
Acf(abs(resid(m4)))
Acf(resid(m4)^2)
Pacf(resid(m4)^2)
```
```{r,warning=FALSE}
m5 = garchFit(~ arma(1, 0) + garch(3, 0), data = rtn, cond.dist = 'sstd', trace = F)
summary(m5)
plot(m5, which = 13)
```

4. 建立适当的ARMA-GARCH模型；尝试不同的条件分布假设,对模型假设进行残差检验，用plot函数观看拟合结果;

```{r,warning=FALSE}
m6 = garchFit(~ garch(1, 1), data = rtn, cond.dist = "sstd", trace = F)
summary(m6)
par(mfrow = c(2, 3))
plot(m6,which = c(4, 5, 10, 11, 13))
```


5. 对GED分布和SGED分布，检验条件分布是否对称；

```{r,warning=FALSE}
m6.1 = garchFit(~ garch(1, 1), data = rtn, cond.dist = "ged", trace = F)
m6.2 = garchFit(~ garch(1, 1), data = rtn, cond.dist = "sged", trace = F)

t1 = NA
t2 = (0.976 - 1) / 0.03772
t2
```

* 答：对于sged分布，不能拒绝原假设。对于ged假设，

6. 写出最终的模型形式；

$$r_t = 0.0016 + Z_t, Z_t = \sigma_t\epsilon_t, \epsilon_t \sim^{IID}sstd_{0.97, 6.5},\sigma_t^2 = 0.0000066 + 0.07015Z_{t-1}^2 + 0.9164\sigma_{t-1}^2$$

7. 利用模型分别做均值和波动率的向前一步预测和两步预测；

```{r}
predict(m6, n.ahead = 2, plot = TRUE)
```

8. 假设你有该组合的1000万美元的头寸，则你下一个交易日的最大损失为多少？（95%概率下）.

```{r}
-0.03118316	* 10000000
```

* 答：可能会损失311,831.6美元。

## 贵州茅台月度回报率建模

数据文件为`GZMT.csv`,时间起点为2001年8月，建立合适的ARMA-GARCH模型，拟合其波动率.

```{r}
GZMT = read.csv("../data/GZMT.csv",header = T)
head(GZMT)
gzmt = ts(GZMT[,2], start = c(2001,8), frequency = 12 )
plot(gzmt, main = "Monthly Close Price of MAOTAI ")
gzmt.wd = ts(GZMT[-1,3], start = c(2001,9), frequency = 12 )
plot(gzmt.wd, main="Monthly Return of MAOTAI")
x = gzmt.wd
```


完成下列任务：

* 对该数据建立合适的arma模型；

```{r}
Acf(x)
Pacf(x)
```


* 检验是否存在ARCH效应；

* 建立适当的ARMA-GARCH模型；尝试不同的条件分布假设,对模型假设进行残差检验，用plot函数观看拟合结果;

* 对GED分布和SGED分布，检验条件分布是否对称；

* 写出最终的模型形式；

* 绘制对波动率的拟合图.
